# 请教陈版，关于拆迁补助收到非货币性资产计量基础的问题

提问人：Manson_Luci 时间：2014-10-30 09:11:25
请教陈版，某公司收到政府因拆迁补助给予补偿的土地，是否应按评估价值即公允价值入账？

回答人：chenyiwei
我理解这也需要按照非货币性资产交换的一般原则，从换入和换出资产未来现金流量的风险和报酬特征（未来现金流量的时间、金额、风险程度）等因素的角度，分析是否具有商业实质。如果具有商业实质的，可以按公允价值计量新获得作为补偿的土地使用权，并将该公允价值减去被收回、拆除、报废的旧资产损失和有关费用性支出后的差额确认为递延收益，在新土地的使用年限内摊销，确认为各年度的营业外收入。

提问人：yemingzhu1980 时间：2014-10-31 13:02:00
陈老师，为何还要将该公允价值减去被收回、拆除、报废的旧资产损失和有关费用性支出后的差额确认为递延收益，不直接用该土地的公允价值确认为递延收益。

回答人：chenyiwei
根据《企业会计准则解释第 3 号》第四条规定，在政策性搬迁补偿且由预算直接拨付补偿款的情况下，“收到政府从财政预算直接拨付的搬迁补偿款，应作为专项应付款处理。其中，属于对企业在搬迁和重建过程中发生的固定资产和无形资产损失、有关费用性支出、停工损失及搬迁后拟新建资产进行补偿的，应自专项应付款转入递延收益，并按照《企业会计准则第 16 号--政府补助》进行会计处理。企业取得的搬迁补偿款扣除转入递延收益的金额后如有结余的，应当作为资本公积处理”，所以说最终保留在递延收益中的与资产相关的政府补助金额要扣除原资产收回、报废损失和费用性支出等内容。